臺灣彰化地方法院刑事判決　　　　　　　100年度易字第649號
公　訴　人　臺灣彰化地方法院檢察署檢察官
被　　　告　顧耀勝
選任辯護人　李淵源律師
上列被告因過失傷害案件，經檢察官提起公訴（100 年度偵字第
2039號），本院判決如下：
    主  文
顧耀勝無罪。
    理  由
一、公訴意旨略以：被告顧耀勝在彰化縣花壇鄉三春村後厝二巷
    53弄8 號（起訴書原載為「彰化縣花壇鄉三春村後厝二巷41
    弄20號」，業經蒞庭檢察官當庭更正）住處，飼養虎斑犬1
    隻，其原應注意飼養之犬隻可能會攻擊路人，應在飼養之犬
    隻口部加裝口罩及項圈上加裝狗鍊，以防止其所飼養之虎斑
    犬攻擊路人，而口罩與狗鍊並非難以購得，竟疏於注意及此
    ，適告訴人即少年劉００（民國81年9 月22日生，年籍詳卷
    ）於99年9 月24日下午6 時30分許，外出倒垃圾而行經彰化
    縣花壇鄉○○村○○路48號旁產業道路口時，竟遭該虎斑犬
    追趕、咬傷，致使告訴人劉００受有左下肢（小腿）撕裂傷
    之傷害，因認被告涉犯刑法第284 條第1 項前段之過失傷害
    罪嫌云云。
二、按犯罪事實應依證據認定之，無證據不得認定犯罪事實，又
    不能證明被告犯罪或其行為不罰者，應諭知無罪之判決，刑
    事訴訟法第154條第2項、第301條第1項分別定有明文。次按
    認定不利於被告之事實，須依積極證據，茍積極之證據本身
    存有瑕疵而不足為不利於被告事實之認定，即應為有利於被
    告之認定，更不必有何有利之證據，而此用以證明犯罪事實
    之證據，猶須於通常一般人均不至於有所懷疑，堪予確信其
    已臻真實者，始得據以為有罪之認定，倘其證明尚未達到此
    一程度，而有合理性之懷疑存在，致使無從為有罪之確信時
    ，即應為無罪之判決，此有最高法院82年度台上字第163號
    判決、76年台上字第4986號、30年上字第816號等判例意旨
    可資參照。末按告訴人之告訴，係以使被告受刑事訴追為目
    的，是其陳述是否與事實相符，仍應調查其他證據以資審認
    ，亦據最高法院52年台上字第1300號判例闡釋甚明。
三、公訴人認被告顧耀勝涉犯刑法第284 條第1 項前段之過失傷
    害罪嫌，無非以：告訴人即少年劉００之指訴、告訴人即少
    年劉００之母顏００之指訴、秀傳醫療社團法人秀傳紀念醫
    院診斷證明書、現場圖、現場照片、受傷照片、犬隻照片及
    被告坦承有在彰化縣花壇鄉三春村後厝二巷53弄8 號飼養犬
    隻之供述等，為其論據。訊據被告堅詞否認有何過失傷害犯
    行，辯稱：伊雖有在彰化縣花壇鄉三春村後厝二巷53弄8 號
    飼養犬隻，但伊所飼養之犬隻個性溫馴，不會咬人，伊於案
    發隔天下午經警員告知說伊有一隻黑色的狗咬傷人，但伊沒
    有養黑色的狗，警員要伊去了解情形，伊就與太太買水果去
    秀傳醫院探視告訴人劉００，探視時伊才知道告訴人劉００
    去倒垃圾返家時，被一隻黑色的狗咬住小腿，告訴人劉００
    因而受傷，但伊並沒有養黑色的狗，告訴人劉００並非被伊
    所飼養的狗咬傷，案發地點鄰近學校，附近野狗很多，告訴
    人劉００有可能是遭附近野狗咬傷等語。經查：
（一）按被告以外之人於審判外之言詞或書面陳述，除法律有規
      定者外，不得作為證據；又被告以外之人於檢察事務官、
      司法警察官或司法警察調查中所為之陳述，與審判中不符
      時，其先前之陳述具有較可信之特別情況，且為證明犯罪
      事實存否所必要者，得為證據，刑事訴訟法第159 條第1
      項、第159條之2 分別定有明文。查被告及其辯護人爭執
      證人即告訴人劉００於警詢筆錄之證據能力，而證人劉０
      ０於警詢中之陳述係屬審判外之陳述，經審酌卷內相關證
      據，查無該陳述有其他較可信之特別情況，無傳聞例外規
      定之適用，是證人劉００於警詢中之陳述自不具有證據能
      力。
（二）按被告以外之人於審判外之言詞或書面陳述，除法律有規
      定者外，不得作為證據，刑事訴訟法第159 條第1 項定有
      明文；復按被告以外之人於偵查中向檢察官所為之陳述，
      除顯有不可信之情況者外，得為證據，同法第159 條之1
      第2 項亦有規定；再按被告以外之人於審判外之陳述，雖
      不符前4 條之規定，而經當事人於審判程序同意作為證據
      ，法院審酌該言詞陳述或書面陳述作成時之情況，認為適
      當者，亦得為證據；當事人、代理人或辯護人於法院調查
      證據時，知有第159 條第1 項不得為證據之情形，而未於
      言詞辯論終結前聲明異議者，視為有前項之同意；同法第
      159 條之5 規定甚明。本案所據以認定事實之證據，其中
      部分屬於傳聞證據，除證人即告訴人劉００於警詢中之陳
      述，不具有證據能力，業如前述外，其餘傳聞證據，因公
      訴人、被告及其辯護人於本院言詞辯論終結前，均未對於
      證據能力聲明異議，依刑事訴訟法第159 條之5 規定，視
      為同意上開證據具備證據能力，本院認亦無違法或不當之
      情況，自均具有證據能力，合先敘明。
（三）告訴人劉００於99年9 月24日下午6 時30分許，因外出倒
      垃圾而行經彰化縣花壇鄉○○村○○路48號旁產業道路口
      時，遭犬隻攻擊咬傷，因而受有左下肢撕裂傷（傷口約13
      ×5 公分，深達肌肉層）之傷害；另被告確有在彰化縣花
      壇鄉三春村後厝二巷53弄8 號庭院內飼養犬隻2 隻等情，
      為被告所不爭執，且據證人即告訴人劉００於檢察官訊問
      、本院審理時證述明確（見100 年度他字第號卷第16頁、
      100 年度偵字第2039號卷第24頁、本院100 年11月23日審
      判筆錄第5 頁），並有秀傳醫療社團法人秀傳紀念醫院診
      斷證明書診斷證明書2 紙、受傷情形照片1 幀、被告所飼
      養之狗隻照片4 幀（見100 年度他字第號卷第5 至6 頁、
      100 年度偵字第2039號卷第14至15頁、本院卷）在卷可證
      ，自堪信為真實。
（四）關於如何確認咬傷告訴人劉００之犬隻誰屬乙節：
    1.證人即告訴人顏００於100 年1 月6 日至派出所報案並提
      出告訴時雖證稱：因為我女兒劉００遭鄰居所飼養的狗咬
      傷，而案發後有在場目睹經過之鄰居於隔天早上至我家中
      關心並向我指稱是何人所飼養的狗咬傷我女兒，所以我來
      派出所製作筆錄，是我鄰居蕭金農至我家告訴我的，蕭金
      農稱他有看見我女兒遭犬隻咬傷的經過，並知道該咬人的
      犬隻是被告所飼養的，案發後劉００跑回家求助時，表示
      咬她的狗看起來髒髒黑黑的，有黑黑的斑紋，案發後隔天
      我至三芬路48號拍攝犬隻照片，拿給劉００指認是這隻狗
      沒錯等語（見100 年度偵字第2039號卷第8 至9 頁）。然
      核其所述，與證人蕭金農於100 年1 月15日警詢時證述：
      案發時，其至住家對面到垃圾，倒完垃圾時，突然聽到劉
      ００叫了一聲，因為當時其視線被垃圾車擋住，沒辦法直
      接看到劉００，等到垃圾車開離時，其才看見劉００從案
      發地點巷口，腳一跛一跛的並以半跑步的方式往她住家方
      向離開，其看見劉００時，並無看到有犬隻在現場或跑離
      ，案發幾天後，其騎機車經過顏００住處時，剛好碰到顏
      ００，基於鄰居關心的立場，其向顏００詢問劉００的傷
      勢有無較好一點，至於顏００為何說其有看見，其也不知
      道等語（見100 年度偵字第2039號卷第10至11頁）；及於
      100 年2 月16日偵訊時證述：其遇到顏００時，有詢問顏
      ００她女兒的傷勢情形，但是其沒有說是誰家的狗咬傷劉
      ００，案發當天，其太太倒垃圾，其到餿水，其聽到劉０
      ０唉叫一聲，其看到時，劉００已經一跛一跛的走回去等
      語（見100 年度他字第號卷第17頁），明顯不符，是證人
      顏００所述，因證人蕭金農向其表示有目擊案發經過及向
      其指稱是被告所飼養之犬隻咬傷劉００，故能確定咬傷劉
      ００之犬隻是被告所飼養云云，是否屬實，已非無疑。
    2.證人顏００雖於100 年2 月16日偵訊時改稱：劉００在急
      診室時，有跟我說是遭被告飼養的狗咬傷，隔天我回家拿
      東西要到醫院，蕭金農有到我家關心劉００傷勢，蕭金農
      並跟我說是被告家的狗咬傷劉００云云（見100 年度他字
      第號卷第1 頁）。然查：證人顏００所述，因證人蕭金農
      之告知，故能確定咬傷劉００之犬隻是被告所飼養云云，
      與證人蕭金農之證述不符，顯有可疑，業如前述。而訊之
      證人劉００於本院審理時係證稱：其被咬傷後，就跑回家
      ，其開門進去時，告訴其母親說其被狗咬傷，並說是隔壁
      做飲料他們家的狗，其有確切說是哪一隻云云（本院100
      年11月23日審判筆錄第9 頁），亦即依證人劉００所述，
      證人劉００遭犬隻咬傷返家之際，就已明確告訴證人顏０
      ０係遭被告所飼養之犬隻咬傷，此與證人顏００前開所述
      ，劉００係在急診室表示遭被告所飼養之犬隻咬傷云云，
      亦明顯顯不符，從而證人劉００、顏００所述，劉００於
      案發時已確知對其攻擊、咬傷之犬隻就是被告所飼養之犬
      隻乙節，是否屬實，顯非無疑。
    3.況查，本件案發當天之報案處理情形為：員警於18時35分
      許接獲勤務中心通報稱於花壇鄉後厝二巷41弄20號有民眾
      急需救護，經警到現場時，報案人顏００表示其女兒劉０
      ０外出倒垃圾欲返家時，遭路上一隻野狗咬傷右小腿，其
      女兒表示該犬隻看起來髒髒的，因情急撥打110 請求協助
      ，員警獲悉後立即聯繫消防局花壇分隊救護車前來現場將
      傷者送往秀傳醫院診治，於救護車到場救護前，顏００表
      示其女兒稱該咬傷伊之犬隻看起來係黑黑髒髒的毛色，至
      於是何人飼養，其將私下探詢案發現場附近住戶，如有知
      悉將電話聯繫警方協助介入處理；員警受理後，至案發地
      點察看，該處及附近並未設置監視錄影設備，於現場勘查
      時亦未有目擊者向警方告知案發原委，全案返所後登錄於
      工作紀錄簿備查，並持續與顏００聯繫後續處理事宜等情
      ，有彰化縣警察局彰化分局100 年7 月20日彰警分偵字第
      1000028289號函及所檢附員警職務報告書、員警工作紀錄
      簿影本各1 紙在卷可佐（見本院卷）。倘證人劉００於案
      發時已確知對其攻擊、咬傷之犬隻即是被告所飼養之犬隻
      ，證人顏００因為證人劉００之告知，於案發當天即知悉
      攻擊、咬傷證人劉００之犬隻確係被告所飼養，則其等當
      會向到場處理之員警具體指明是被告所飼養之犬隻攻擊、
      咬傷證人劉００，讓員警可以在第一時間前往被告住處蒐
      證及緝捕該凶狗，然證人顏００、劉００卻僅對到場處理
      之員警表示該犬隻係看起來係黑黑髒髒的毛色，證人顏０
      ０甚至向員警表示，該犬隻是何人飼養，其將私下探詢案
      發現場附近住戶，待知悉該犬隻誰屬，再電話聯繫警方協
      助介入處理，顯與社會常情不符，亦難認屬實，是依上開
      報案處理經過，實難認證人劉００、顏００於案發當天，
      已確知攻擊、咬傷證人劉００之犬隻是何人所飼養。參以
      證人顏００於100 年1 月6 日至派出所報案提告時僅陳稱
      ：是其鄰居蕭金農至其住處告知該咬人的犬隻是被告所飼
      養的，案發後劉００跑回家求助時，表示該犬隻看起來髒
      髒黑黑的，有黑黑的斑紋，案發後隔天我至三芬路48 號
      拍攝犬隻照片，拿給劉００指認是這隻狗沒錯等語（見
      100 年度偵字第2039號卷第8 至9 頁），並未提及證人劉
      ００受傷跑回家時或送醫急診時，有告知該犬隻係被告所
      飼養等情，益證證人顏００、劉００於案發當天，應不知
      道攻擊、咬傷證人劉００之犬隻是何人所飼養。
    4.再依證人顏００、證人劉００所述，證人顏００於案發時
      並不在現場，其對於本件攻擊、咬傷證人劉００之犬隻有
      何特徵？究竟是哪一隻狗？自無從知悉，而只能聽任他人
      轉述。然查：證人蕭金農已明確證稱其並未目睹案發經過
      ，不知道是何犬隻攻擊、咬傷之證人劉００等情，業如前
      述。而證人劉００雖於偵查中證稱：我出去到垃圾，在彰
      化縣花壇鄉○○路口，被被告養的狗咬傷，那隻狗從被告
      家的方向跑出來，從我正面就咬我的右小腿前，那隻狗咬
      了之後就放開並且跑掉，因為我上學會經過被告家，我常
      在他家門口看到那隻狗，我確定咬我的狗是黃色的虎班犬
      等語（見100 年度他字第號卷第15至17頁）；於本院審理
      時證稱：（問：請證人敘述99年9 月24日下午6 時30分許
      被狗咬傷的經過？）那天從我家的巷子出去到垃圾，就在
      我家巷子出去，跟三芬路路口去到垃圾，倒完之後我就看
      到一隻狗有一點虎班、有點棕色，灰灰髒髒的狗，從被告
      家門口從我正  面衝過來，咬我右小腿前方，咬大概一、
      兩秒之後就跑走了，我就趕緊回家了。（問：你知道咬你
      的狗是誰養的嗎？）我知道，那時候我不認識被告，但我
      知道是他們家的狗（問：你如何認定這是被告的狗？）因
      為我常常會從他們家經過，到三春國小運動就常常看到。
      （問：你所謂的常常看到那隻狗，是待在甚麼地方？）被
      告家的院子裡。（問：你剛剛說看到那隻狗衝向你，是在
      門口衝向你還是從院子衝向你？）就在被告家門口，那隻
      狗常常在那邊。（問：你在被告家有沒有看到你說講的那
      隻狗以外的其他狗，在被告的院子？）有的。（問：是什
      麼樣的狗？）不確定，之前就蠻多隻的。（問：之前蠻多
      隻的，你是否可以確定是被告養的狗？）我可以確定那些
      狗是被告養的。（問：從你看到該隻虎班犬，到牠咬你大
      概經過多久？大約兩、三秒。（問：牠咬了你之後，到你
      看不到她大約過多久？）那隻狗咬了我以後，我看到牠到
      看不到牠大約經過兩到三秒。（問：你在這麼短暫的時間
      內有沒有可能誤認？）不可能。（問：狗要衝過來的時候
      ，你有無企圖要跑開？）沒有，因為一下子的時間，我來
      不及反應。（問：你被咬了當下，你是否知道咬你的狗是
      誰家的狗？）知道，是被告家的狗等語（見本院100 年11
      月23日審判筆錄第5 至10頁）。核其前後所述，關於對其
      攻擊、咬傷之犬隻究竟是何毛色（黃色的虎班犬，抑或棕
      色、灰灰髒髒、有虎班的狗）、其如何能確認該犬隻是被
      告所飼養（是因為其上學會經過被告住處，常在被告住處
      門口看到該犬隻，抑或因為其到三春國小運動時，經過被
      告住處而常看到），已有歧異。又依證人劉００前開所述
      ，從證人劉００看到該犬隻，到該犬隻對其攻擊、咬傷之
      時間，大約僅2 、3 秒，自該犬隻對其咬傷至其看不見該
      犬隻之時間，大約僅2 至3 秒，換言之，證人劉００實際
      上看到該犬隻之時間僅約短短4 至6 秒鐘，證人劉００是
      否有可能在如此短暫僅約4 至6 秒之時間內，即看清該犬
      隻之長相、特徵，顯非無疑。況依證人劉００所述，案發
      時，因為該犬隻衝對其攻擊、咬傷之經過時間極為短暫間
      ，其根本來不及反應，而證人劉００雖曾在被告住處看過
      蠻多犬隻，然均無法描述是什麼樣的犬隻，則證人劉００
      是否有可能在如此短暫僅約4 至6 秒之時間內，即看清楚
      對其攻擊之犬隻，甚至確認該犬隻係被告所飼養之眾多犬
      隻中之其中1 隻，亦非無疑。復依證人劉００所述，案發
      時，現場尚有其他民眾在場，倘劉００於案發時已確知對
      其攻擊之犬隻誰屬，當會告知在場之其他民眾，請求協助
      緝捕凶狗，或於到場處理之員警時，告知警員該凶狗誰屬
      ，以利警方將該犬隻利緝拿歸案並請犬隻主人依法負責，
      然證人劉００不僅未告知在場民眾其係遭被告所飼養之狗
      隻咬傷，且於員警到場處理時，僅表示該犬隻係看起來係
      黑黑髒髒的毛色，而未具體指明該犬隻係被告所飼養，亦
      有違常情。又證人顏００雖有至被告住處拍攝被告所飼養
      之犬隻照片供證人劉００指認，證人劉００並指認係遭被
      告所飼養之犬隻中之其中1 隻咬傷，惟查證人劉００是否
      可能在約4 至6 秒之短暫時間內，即看清楚對其攻擊之犬
      隻，甚至確認該犬隻係被告所飼養之眾多犬隻中之其中1
      隻，非無疑問，業如前述，且證人顏００提供證人劉００
      用以指認凶狗之犬隻照片，僅被告所飼養之犬隻之照片，
      並附近他人所飼養之犬隻或流浪野狗之照片，證人劉００
      是否能正確指認，亦非無疑。是證人劉００所述，可以確
      定是遭被告所飼養之犬隻攻擊、咬傷云云，是否屬實，即
      非無疑。
（五）被告與告訴人劉００、顏００於99年12月29日在彰化縣花
      壇鄉調解委員會之調解情形：
      訊之證人即彰化縣花壇鄉調解委員會調解委員賴峰榮於本
      院審理時證稱：（問：被告當時有承認是他們家的狗咬傷
      劉宜婷嗎？）他們對狗的顏色有爭執。（問：如何爭執？
      ）劉宜婷媽媽說是黑色的，被告說是黃土色的。（問：被
      告是不是有承認咬傷劉宜婷的是他們家養的狗？）被告當
      時不承認，說他的狗是黃土色，我當時有跟他們說是不是
      天色昏暗所以把黃土色看成黑色。（問：當時劉宜婷的母
      親有沒有非常確定咬傷劉宜婷的狗是被告家的狗？）他是
      說有去被告家拍照給他女兒指認，但是被告否認是他們家
      的狗去咬的，我有告訴被告如果被告確定那隻狗不是他們
      家養的，不可以讓那隻狗不見或死亡，我也有告訴劉宜婷
      的媽媽可以去驗DNA。（問：提示調解不成立證明書，調
      解不成立原因記載「對造人承認狗是他飼養」，他講的狗
      是什麼狗？）被告有說他們家有養兩隻狗，被告當時一直
      問劉宜婷的母親你說我的狗咬傷你女兒到底是哪一隻咬的
      ，劉宜婷的母親說是黑色的，被告說我家沒有黑色的狗，
      當天兩造對於狗的顏色有爭執，所以我當天自己的記載沒
      有寫狗的顏色，只有寫凶狗，當場有沒有出示照片給被告
      看我不記得，但是我知道劉宜婷的母親說有拍照給女兒指
      認。（問：調解不成立後段記載「惟不確定是否伊飼養之
      狗咬傷聲請人」，被告在調解的時候是講「不確定他的狗
      咬了人」，或是「不是他的狗咬人」？）被告說不確定。
     （問：提示本院依職權調取之調解筆錄，上面有寫到對造
      人要求鑑定凶狗誰屬「否認自家狗咬傷人」，跟你剛剛回
      答檢察官說「被告不確定是不是他們家的狗咬傷被害人」
      的證詞不符，有何意見？）他否認，是否認那隻黑狗，我
      才說可能是天色昏暗才看成黑色的，被告不願意賠償七、
      八十萬，只願意賠償1 萬元，就是希望告訴人不要再去求
      證或驗DNA，我有告訴他們是不是可以盡量和解，被告也
      沒有完全說不是，被告是希望過程不要繁複，他們是鄰居
      所以願意在1 萬元以內賠償告訴人等語（見本院100年11月
      23日審判筆錄第10至112頁），並有彰化縣花壇鄉公所100
      年10月7 日花鄉民字第1000014900號函及所檢附之99年12
      月20日聲請調解書影本、調解通知書影本、99年12月29日
      報到單影本、99年12月29日調解筆錄、100 年1 月5 日發
      給調解不成立證明聲請書影本、100年1月5日調解不成立
      證明書影本各1紙在卷可稽。足證告訴人顏００於調解過
      程中所述咬傷告訴人劉００之犬隻顏色為黑色，而被告於
      調解時否認其有飼養黑色之犬隻，並否認係其所飼養之犬
      隻咬傷告訴人劉００，被告是因為其與告訴人顏００、劉
      ００為鄰居，為避免求證確認之程序繁複，而參與調解。
      從而，尚難僅因被告曾與告訴人劉００、顏００進行調解
      ，逕認被告係承認其所飼養之犬隻咬傷告訴人劉００。
（六）參以住在案發地點附近之證人蕭金農於警詢時證稱：（你
      住家附近是否有人飼養犬隻？）我家也有養一隻，但都關
      在籠子裡面未曾放出來，另外我斜對面三芬路48號住戶即
      被告也有養，養幾隻我不知道，被咬傷的劉００住家附近
      也有人養。（問：平日是否見過犬隻在案發現場徘徊走動
      ？可得知是誰飼養的嗎？）白天比較沒看見，但有時晚上
      有看見犬隻在案發現場徘徊走動，我不知道是誰飼養的等
      情（見100 年度偵字第2039號卷第10頁背面至第11頁），
      足見案發地點附近除了被告有飼養犬隻外，尚有其他人飼
      養犬隻。且告訴人劉００遭犬隻咬傷之地點係道路巷口，
      屬公共場合，於該處出現之犬隻，無法排除係他人所飼養
      ，或為無人飼養之流浪狗，難認因咬傷告訴人之犬隻出現
      在彰化縣花壇鄉○○村○○路48號旁，即認定為被告所飼
      養。
（七）綜上所述，被告從未承認咬傷告訴人劉００之犬隻係其所
      飼養，而告訴人顏００未曾親見咬傷告訴人劉００之犬隻
      ，自無從確認咬傷告訴人劉００之犬隻即為被告所飼養，
      至於告訴人劉００雖指稱係遭被告所飼養之犬隻攻擊、咬
      傷，然核告訴人劉００、顏００之指訴，存有諸多可疑之
      處，非無瑕疵，已如前述，本件復缺乏補強證據足以擔保
      告訴人劉００、顏００前揭證述之憑信性與真實性，自難
      徒憑告訴人劉００、顏００前開有瑕疵之證述，遽採為被
      告之論罪依據。從而，公訴人所提出之證據，容或存有合
      理之懷疑，而無從證明被告有何過失傷害之犯行，此外，
      復查無其他積極證據，足資證明被告確有上開公訴意旨所
      指之犯行，揆諸首揭規定及說明，本案既不能證明被告犯
      罪，即應為無罪判決之諭知，以免冤抑。至於辯護人雖聲
      請傳喚證人廖玉霜、許素梅到庭作證，欲證明被告所飼養
      之犬隻個性溫馴、未曾攻擊過路人或民眾，然本院審酌證
      人廖玉霜、許素梅並非在場目擊證人，無從證明被告所飼
      養之犬隻是否即是本案之咬傷告訴人劉００之犬隻，且犬
      隻通常具有獸性，縱使證人廖玉霜、許素梅平日所見被告
      飼養之犬隻個性溫馴、沒有咬人，亦無從證明被告所飼養
      之犬隻完全不會咬人，難認有傳喚之必要，附此敘明。
據上論斷，應依刑事訴訟法第301條第1項，判決如主文。
本案經檢察官賴政安到庭執行職務。
中    華    民    國   100    年    12    月    7     日
                  刑事第六庭          法  官  黃玉琪
以上正本證明與原本無異。
如不服本判決應於收受判決後10日內向本院提出上訴書狀，並應
敘述具體理由；其未敘述上訴理由者，應於上訴期間屆滿後20日
內向本院補提理由書（均須按他造當事人之人數附繕本）「切勿
逕送上級法院」。
告訴人或被害人對於判決如有不服具備理由請求檢察官上訴者，
其上訴期間之計算係以檢察官收受判決正本之日期為準。
中    華    民    國   100    年    12    月    7     日
                                      書記官  林玟君